---
title: "Artigo Anpocs"
author: "Lucas Amorim"
date: '2022-09-05'
output: html_document
---

```{r}
library(lavaan)
library(dplyr)
library(ggplot2)
library(semPlot)
library(psych)
library(GPArotation)
library(gapminder)
```

```{r}
library(haven)
moreno_clivagem_brasil1991 <- read_sav("moreno_clivagem_brasil1991.sav")
```

#3 fatores 1991#

```{r}
pf1.1.1<- fa(moreno_clivagem_brasil1991[,26:42],nfactors = 3, rotate = "varimax")

summary(pf1.1.1)

View(pf1.1.1)

print(pf1.1.1$loadings,cutoff = 0.4)
```


```{r}
h1.1.1 <- 'religiao =~ F028 + F034 + F063
cultura =~ F118 + F120 + F121
economia =~ E036 + E039'
```

```{r}
testeh1.1.1 <- sem(h1.1.1, data = moreno_clivagem_brasil1991, orthogonal = TRUE)
fitmeasures(testeh1.1.1, c("chisq", "df", "pvalue", "cfi","tli", "rmsea","SRMR"))
```


#2 fatores 1991#

```{r}
pf1.1.2<- fa(moreno_clivagem_brasil1991[,26:42],nfactors = 2, rotate = "varimax")

summary(pf1.1.2)

View(pf1.1.2)

print(pf1.1.2$loadings,cutoff = 0.4)
```


```{r}
h1.1.2 <- 'religiao =~ F028 + F034 + F063
cultura =~ F120 + F121'
```

```{r}
testeh1.1.2 <- sem(h1.1.2, data = moreno_clivagem_brasil1991, orthogonal = TRUE)
fitmeasures(testeh1.1.2, c("chisq", "df", "pvalue", "cfi","tli", "rmsea","SRMR"))
```


#1 fatores 1991#

```{r}
pf1.1.3<- fa(moreno_clivagem_brasil1991[,26:42],nfactors = 1, rotate = "varimax")

summary(pf1.1.3)

View(pf1.1.3)

print(pf1.1.3$loadings,cutoff = 0.001)
```


```{r}
h1.1.3 <- 'fundamentalista =~ F028 + F118 + F120 + F121 + F141'
```

```{r}
testeh1.1.3 <- sem(h1.1.3, data = moreno_clivagem_brasil1991, orthogonal = TRUE)
fitmeasures(testeh1.1.3, c("chisq", "df", "pvalue", "cfi","tli", "rmsea","SRMR"))
```

#criando factor.score 1991#

```{r}
moreno_clivagem_brasil1991$MR1 = NULL
moreno_clivagem_brasil1991$MR2 = NULL
```


```{r}
scores1.1 <- factor.scores(moreno_clivagem_brasil1991[,26:42],pf1.1.3)

scores1.1 <- scores1.1$scores

moreno_clivagem_brasil1991 <- cbind(moreno_clivagem_brasil1991,scores1.1)
```

Regressões

```{r}
complete1.5 <- function(...) {
  study <- moreno_clivagem_brasil1991 %>%
    select(...)
  
  return(study[complete.cases(study),])
}

morenocomplete1.5 <- complete1.5(X001,X003,X025R,X028,X047_WVS,X049,E023,X051,Y001,MR1)
```

```{r}
h1.5 <- 'MR1 ~ X001+X003+X025R+X028+X047_WVS+X049+X051+Y001+E023'
```

```{r}
testeh1.5 <- sem(h1.5, data = moreno_clivagem_brasil1991, orthogonal = TRUE)
summary(testeh1.5, standardized = TRUE, fit.measures = TRUE)
fitmeasures(testeh1.5, c("chisq", "df", "pvalue", "cfi","tli", "rmsea","SRMR"))
```


#partido

```{r}
table(moreno_clivagem_brasil1991$E179WVS)
```

```{r}
complete1.1 <- function(...) {
  study <- moreno_clivagem_brasil1991 %>%
    select(...)
  
  return(study[complete.cases(study),])
}

morenocomplete1.1 <- complete1.1(E179WVS,MR1)
```

```{r}
brasil1991.E179WVS.76001 <- morenocomplete1.1[morenocomplete1.1$E179WVS == 76001,]
```

```{r}
mean(brasil1991.E179WVS.76001$MR1)
```

```{r}
brasil1991.E179WVS.76002 <- morenocomplete1.1[morenocomplete1.1$E179WVS == 76002,]
```

```{r}
mean(brasil1991.E179WVS.76002$MR1)
```

```{r}
brasil1991.E179WVS.76003 <- morenocomplete1.1[morenocomplete1.1$E179WVS == 76003,]
```

```{r}
mean(brasil1991.E179WVS.76003$MR1)
```

```{r}
brasil1991.E179WVS.76004 <- morenocomplete1.1[morenocomplete1.1$E179WVS == 76004,]
```

```{r}
mean(brasil1991.E179WVS.76004$MR1)
```

```{r}
y1.1.1 <- c(0.1495707,-0.4734434,-0.4496465,-0.2434696)
x1.1.1 <- c("1.PMDB","2.PT","3.PSDB","4.PDT")
graf1.1.1 <- data.frame(x1.1.1,y1.1.1)
```

```{r}
ggplot(graf1.1.1, aes(y = y1.1.1, x = x1.1.1)) +
  geom_bar(stat = "identity", fill = gray(.3)) +
  theme_classic(base_size = 18) +
  scale_y_continuous(limits = c(-0.5,0.3)) +
  ggtitle("Nível de fundamentalismo por partido (1991)") +
  xlab("Partido") + 
  ylab("Fundamentalista (factor.score)") 
```

#autoposicionamento

```{r}
complete1.2 <- function(...) {
  study <- moreno_clivagem_brasil1991 %>%
    select(...)
  
  return(study[complete.cases(study),])
}

morenocomplete1.2 <- complete1.2(E033,MR1)
```

```{r}
morenocomplete1.2$E033 <- as.factor(morenocomplete1.2$E033)
levels(morenocomplete1.2$E033)
levels(morenocomplete1.2$E033) <- c(1,1,1,2,2,2,2,3,3,3)
```

```{r}
brasil1991.E033.1 <- morenocomplete1.2[morenocomplete1.2$E033 == 1,]
```

```{r}
mean(brasil1991.E033.1$MR1)
```

```{r}
brasil1991.E033.2 <- morenocomplete1.2[morenocomplete1.2$E033 == 2,]
```

```{r}
mean(brasil1991.E033.2$MR1)
```

```{r}
brasil1991.E033.3 <- morenocomplete1.2[morenocomplete1.2$E033 == 3,]
```

```{r}
mean(brasil1991.E033.3$MR1)
```


```{r}
y1.2 <- c(-0.3146312,-0.1081186,0.2285161)
x1.2 <- c("1.Esquerda","2.Centro","3.Direita")
graf1.2 <- data.frame(x1.2,y1.2)
```

```{r}
ggplot(graf1.2, aes(y = y1.2, x = x1.2)) +
  geom_bar(stat = "identity", fill = gray(.3)) +
  theme_classic(base_size = 18) +
  scale_y_continuous(limits = c(-0.4,0.25)) +
  ggtitle("Nível de fundamentalismo por 
autoposicionamento ideológico (1991)") +
  xlab("Autoposicionamento Ideológico") + 
  ylab("Fundamentalista (factor.score)") 
```

#trabalho#

```{r}
table(moreno_clivagem_brasil1991$X036)
```

```{r}
complete1.3 <- function(...) {
  study <- moreno_clivagem_brasil1991 %>%
    select(...)
  
  return(study[complete.cases(study),])
}

morenocomplete1.3 <- complete1.3(X036,MR1)
```

```{r}
brasil1991.X036.13 <- morenocomplete1.3[morenocomplete1.3$X036 == 13,]
```

```{r}
mean(brasil1991.X036.13$MR1)
```

```{r}
brasil1991.X036.22 <- morenocomplete1.3[morenocomplete1.3$X036 == 22,]
```

```{r}
mean(brasil1991.X036.22$MR1)
```
```{r}
brasil1991.X036.23 <- morenocomplete1.3[morenocomplete1.3$X036 == 23,]
```

```{r}
mean(brasil1991.X036.23$MR1)
```
```{r}
brasil1991.X036.16 <- morenocomplete1.3[morenocomplete1.3$X036 == 16,]
```

```{r}
mean(brasil1991.X036.16$MR1)
```

```{r}
brasil1991.X036.21 <- morenocomplete1.3[morenocomplete1.3$X036 == 21,]
```

```{r}
mean(brasil1991.X036.21$MR1)
```

```{r}
brasil1991.X036.32 <- morenocomplete1.3[morenocomplete1.3$X036 == 32,]
```

```{r}
mean(brasil1991.X036.32$MR1)
```

```{r}
brasil1991.X036.51 <- morenocomplete1.3[morenocomplete1.3$X036 == 51,]
```

```{r}
mean(brasil1991.X036.51$MR1)
```

```{r}
brasil1991.X036.34 <- morenocomplete1.3[morenocomplete1.3$X036 == 34,]
```

```{r}
mean(brasil1991.X036.34$MR1)
```

```{r}
brasil1991.X036.41 <- morenocomplete1.3[morenocomplete1.3$X036 == 41,]
```

```{r}
mean(brasil1991.X036.41$MR1)
```
```{r}
brasil1991.X036.33 <- morenocomplete1.3[morenocomplete1.3$X036 == 33,]
```

```{r}
mean(brasil1991.X036.33$MR1)
```
```{r}
brasil1991.X036.42 <- morenocomplete1.3[morenocomplete1.3$X036 == 42,]
```

```{r}
mean(brasil1991.X036.42$MR1)
```

```{r}
y1.3 <- c(-0.3122513,0.1456995,-0.2608689,-0.3246557,-0.17193,0.04339528,
          -0.1227385,0.2177679,0.3133871,0.2741271,0.3095968)
x1.3 <- c("1.Prof. Tec", "2.>10emp","3.<10emp","4.Superv","5.middle","6.Sk. Wor",
          "7.Ssk. Wor","8.Usk Wor","9.Farm W","91.Farm O","92.ArmF")
graf1.3 <- data.frame(x1.3,y1.3)
```

```{r}
ggplot(graf1.3, aes(y = y1.3, x = x1.3)) +
  geom_bar(stat = "identity", fill = gray(.3)) +
  theme_classic(base_size = 18) +
  scale_y_continuous(limits = c(-0.4,0.4)) +
  ggtitle("Nível de fundamentalismo por trabalho (1991)") +
  xlab("Trabalho") + 
  ylab("Fundamentalista (factor.score)") 
```

#religiao#

```{r}
table(moreno_clivagem_brasil1991$F025old)
```

```{r}
complete1.4 <- function(...) {
  study <- moreno_clivagem_brasil1991 %>%
    select(...)
  
  return(study[complete.cases(study),])
}

morenocomplete1.4 <- complete1.4(F025old,MR1)
```

```{r}
brasil1991.F025old.0 <- morenocomplete1.4[morenocomplete1.4$F025old == 0,]
```

```{r}
mean(brasil1991.F025old.0$MR1)
```

```{r}
brasil1991.F025old.52 <- morenocomplete1.4[morenocomplete1.4$F025old == 52,]
```

```{r}
mean(brasil1991.F025old.52$MR1)
```

```{r}
brasil1991.F025old.62 <- morenocomplete1.4[morenocomplete1.4$F025old == 62,]
```

```{r}
mean(brasil1991.F025old.62$MR1)
```

```{r}
brasil1991.F025old.64 <- morenocomplete1.4[morenocomplete1.4$F025old == 64,]
```

```{r}
mean(brasil1991.F025old.64$MR1)
```



```{r}
y1.4 <- c(-0.6828138,0.2986907,0.0399946,0.4926929)
x1.4 <- c("1.Sem Rel","2.Evangelico","3.Catolico","4.Ortodoxo")
graf1.4 <- data.frame(x1.4,y1.4)
```

```{r}
ggplot(graf1.4, aes(y = y1.4, x = x1.4)) +
  geom_bar(stat = "identity", fill = gray(.3)) +
  theme_classic(base_size = 18) +
  scale_y_continuous(limits = c(-1.2,0.5)) +
  ggtitle("Nível de fundamentalismo por 
religião (1991)") +
  xlab("Religião") + 
  ylab("Fundamentalista (factor.score)") 
```


#2 fatores 1997#

```{r}
library(haven)
moreno_clivagem_brasil1997 <- read_sav("moreno_clivagem_brasil1997.sav")
```

```{r}
pf2.1.2<- fa(moreno_clivagem_brasil1997[,26:41],nfactors = 2, rotate = "varimax")

summary(pf2.1.2)

print(pf2.1.2$loadings,cutoff = 0.4)
```

```{r}
h2.1.2 <- 'fundamentalista =~ F028 + F034
cultura =~ F118 + F120 + F121'
```

```{r}
testeh2.1.2 <- sem(h2.1.2, data = moreno_clivagem_brasil1997, orthogonal = TRUE)
fitmeasures(testeh2.1.2, c("chisq", "df", "pvalue", "cfi","tli", "rmsea","SRMR"))
```



#1 fator 1997#

```{r}
pf2.1.3<- fa(moreno_clivagem_brasil1997[,26:41],nfactors = 1, rotate = "varimax")

summary(pf2.1.3)

print(pf2.1.3$loadings,cutoff = 0.001)
```

```{r}
h2.1.3 <- 'cultura =~ F118 + F120 + F121'
```

```{r}
testeh2.1.3 <- sem(h2.1.3, data = moreno_clivagem_brasil1997, orthogonal = TRUE)
fitmeasures(testeh2.1.3, c("chisq", "df", "pvalue", "cfi","tli", "rmsea","SRMR"))
```

#criando factor.score 1997#

```{r}
moreno_clivagem_brasil1997$MR1 = NULL
moreno_clivagem_brasil1997$MR2 = NULL
```


```{r}
scores2.1 <- factor.scores(moreno_clivagem_brasil1997[,26:41],pf2.1.3)

scores2.1 <- scores2.1$scores

moreno_clivagem_brasil1997 <- cbind(moreno_clivagem_brasil1997,scores2.1)
```

```{r}
moreno_clivagem_brasil1997$MR1 <- moreno_clivagem_brasil1997$MR1*-1
```


Regressões

```{r}
complete2.5 <- function(...) {
  study <- moreno_clivagem_brasil1997 %>%
    select(...)
  
  return(study[complete.cases(study),])
}

morenocomplete2.5 <- complete2.5(X001,X003,X025R,X028,X047_WVS,X049,E023,X051,Y001,MR1)
```

```{r}
h2.5 <- 'MR1 ~ X001+X003+X025R+X028+X047_WVS+X049+X051+Y001+E023'
```

```{r}
testeh2.5 <- sem(h2.5, data = moreno_clivagem_brasil1997, orthogonal = TRUE)
summary(testeh2.5, standardized = TRUE, fit.measures = TRUE)
fitmeasures(testeh2.5, c("chisq", "df", "pvalue", "cfi","tli", "rmsea","SRMR"))
```

#partido#

```{r}
table(moreno_clivagem_brasil1997$E179WVS)
```

```{r}
complete2.1 <- function(...) {
  study <- moreno_clivagem_brasil1997 %>%
    select(...)
  
  return(study[complete.cases(study),])
}

morenocomplete2.1 <- complete2.1(E179WVS,MR1)
```

```{r}
brasil1997.E179WVS.76001 <- morenocomplete2.1[morenocomplete2.1$E179WVS == 76001,]
```

```{r}
mean(brasil1997.E179WVS.76001$MR1)
```

```{r}
brasil1997.E179WVS.76002 <- morenocomplete2.1[morenocomplete2.1$E179WVS == 76002,]
```

```{r}
mean(brasil1997.E179WVS.76002$MR1)
```

```{r}
brasil1997.E179WVS.76003 <- morenocomplete2.1[morenocomplete2.1$E179WVS == 76003,]
```

```{r}
mean(brasil1997.E179WVS.76003$MR1)
```

```{r}
brasil1997.E179WVS.76004 <- morenocomplete2.1[morenocomplete2.1$E179WVS == 76004,]
```

```{r}
mean(brasil1997.E179WVS.76004$MR1)
```

```{r}
brasil1997.E179WVS.76006 <- morenocomplete2.1[morenocomplete2.1$E179WVS == 76006,]
```

```{r}
mean(brasil1997.E179WVS.76006$MR1)
```

```{r}
brasil1997.E179WVS.76007 <- morenocomplete2.1[morenocomplete2.1$E179WVS == 76007,]
```

```{r}
mean(brasil1997.E179WVS.76007$MR1)
```

```{r}
y2.1.1 <- c(0.1973429,-0.2333264,0.1072871,0.01546859,-0.01132632,0.2333663)
x2.1.1 <- c("1.PMDB","2.PT","3.PSDB","4.PDT","6.PFL","7.PTB")
graf2.1.1 <- data.frame(x2.1.1,y2.1.1)
```

```{r}
ggplot(graf2.1.1, aes(y = y2.1.1, x = x2.1.1)) +
  geom_bar(stat = "identity", fill = gray(.3)) +
  theme_classic(base_size = 18) +
  scale_y_continuous(limits = c(-0.5,0.3)) +
  ggtitle("Nível de fundamentalismo por partido (1997)") +
  xlab("Partido") + 
  ylab("Fundamentalista (factor.score)") 
```

#autoposicionamento#

```{r}
complete2.2 <- function(...) {
  study <- moreno_clivagem_brasil1997 %>%
    select(...)
  
  return(study[complete.cases(study),])
}

morenocomplete2.2 <- complete2.2(E033,MR1)
```

```{r}
morenocomplete2.2$E033 <- as.factor(morenocomplete2.2$E033)
levels(morenocomplete2.2$E033)
levels(morenocomplete2.2$E033) <- c(1,1,1,2,2,2,2,3,3,3)
```

```{r}
brasil1997.E033.1 <- morenocomplete2.2[morenocomplete2.2$E033 == 1,]
```

```{r}
mean(brasil1997.E033.1$MR1)
```

```{r}
brasil1997.E033.2 <- morenocomplete2.2[morenocomplete2.2$E033 == 2,]
```

```{r}
mean(brasil1997.E033.2$MR1)
```

```{r}
brasil1997.E033.3 <- morenocomplete2.2[morenocomplete2.2$E033 == 3,]
```

```{r}
mean(brasil1997.E033.3$MR1)
```


```{r}
y2.2 <- c(-0.1355707,-0.06116957,0.1624247)
x2.2 <- c("1.Esquerda","2.Centro","3.Direita")
graf2.2 <- data.frame(x2.2,y2.2)
```

```{r}
ggplot(graf2.2, aes(y = y2.2, x = x2.2)) +
  geom_bar(stat = "identity", fill = gray(.3)) +
  theme_classic(base_size = 18) +
  scale_y_continuous(limits = c(-0.4,0.2)) +
  ggtitle("Nível de fundamentalismo por 
autoposicionamento ideológico (1997)") +
  xlab("Autoposicionamento Ideológico") + 
  ylab("Fundamentalista (factor.score)") 
```
#religiao#

```{r}
table(moreno_clivagem_brasil1997$F025old)
```

```{r}
complete2.4 <- function(...) {
  study <- moreno_clivagem_brasil1997 %>%
    select(...)
  
  return(study[complete.cases(study),])
}

morenocomplete2.4 <- complete2.4(F025old,MR1)
```

```{r}
brasil1997.F025old.0 <- morenocomplete2.4[morenocomplete2.4$F025old == 0,]
```

```{r}
mean(brasil1997.F025old.0$MR1)
```
```{r}
brasil1997.F025old.42 <- morenocomplete2.4[morenocomplete2.4$F025old == 42,]
```

```{r}
mean(brasil1997.F025old.42$MR1)
```

```{r}
brasil1997.F025old.62 <- morenocomplete2.4[morenocomplete2.4$F025old == 62,]
```

```{r}
mean(brasil1997.F025old.62$MR1)
```

```{r}
brasil1997.F025old.64 <- morenocomplete2.4[morenocomplete2.4$F025old == 64,]
```

```{r}
mean(brasil1997.F025old.64$MR1)
```

```{r}
brasil1997.F025old.83 <- morenocomplete2.4[morenocomplete2.4$F025old == 83,]
```

```{r}
mean(brasil1997.F025old.83$MR1)
```

```{r}
y2.4 <- c(-1.141275,0.28517,0.1324348,0.1386035)
x2.4 <- c("1.Sem Rel","2.Evangelico","3.Catolico","4.Outra")
graf2.4 <- data.frame(x2.4,y2.4)
```

```{r}
ggplot(graf2.4, aes(y = y2.4, x = x2.4)) +
  geom_bar(stat = "identity", fill = gray(.3)) +
  theme_classic(base_size = 18) +
  scale_y_continuous(limits = c(-1.2,0.3)) +
  ggtitle("Nível de fundamentalismo por 
religião (1997)") +
  xlab("Religião") + 
  ylab("Fundamentalista (factor.score)") 
```

#2 fatores 2006#

```{r}
library(haven)
moreno_clivagem_brasil2006 <- read_sav("moreno_clivagem_brasil2006.sav")
```

```{r}
pf3.1.2<- fa(moreno_clivagem_brasil2006[,26:40],nfactors = 2, rotate = "varimax")

summary(pf3.1.2)

View(pf3.1.2)

print(pf3.1.2$loadings,cutoff = 0.4)
```

```{r}
h3.1.2 <- 'religiao =~ F034 + F063
cultura =~ F118 + F121'
```

```{r}
testeh3.1.2 <- sem(h3.1.2, data = moreno_clivagem_brasil2006, orthogonal = TRUE)
fitmeasures(testeh3.1.2, c("chisq", "df", "pvalue", "cfi","tli", "rmsea","SRMR"))
```

#1 fator 2006#

```{r}
pf3.1.3<- fa(moreno_clivagem_brasil2006[,26:40],nfactors = 1, rotate = "varimax")

summary(pf3.1.3)
print(pf3.1.3$loadings,cutoff = 0.001)
```

```{r}
h3.1.3 <- 'cultura =~ F118 + + F120 + F121'
```

```{r}
testeh3.1.3 <- sem(h3.1.3, data = moreno_clivagem_brasil2006, orthogonal = TRUE)
fitmeasures(testeh3.1.3, c("chisq", "df", "pvalue", "cfi","tli", "rmsea","SRMR"))
```

#criando factor.score 2006#

```{r}
moreno_clivagem_brasil2006$MR1 = NULL
moreno_clivagem_brasil2006$MR2 = NULL
```


```{r}
scores3.1 <- factor.scores(moreno_clivagem_brasil2006[,26:40],pf3.1.3)

scores3.1 <- scores3.1$scores

moreno_clivagem_brasil2006 <- cbind(moreno_clivagem_brasil2006,scores3.1)
```

Regressões

```{r}
complete3.5 <- function(...) {
  study <- moreno_clivagem_brasil2006 %>%
    select(...)
  
  return(study[complete.cases(study),])
}

morenocomplete3.5 <- complete3.5(X001,X003,X025R,X028,X047_WVS,X049,E023,X051,Y001,MR1)
```

```{r}
h3.5 <- 'MR1 ~ X001+X003+X025R+X028+X047_WVS+X049+X051+Y001+E023'
```

```{r}
testeh3.5 <- sem(h3.5, data = moreno_clivagem_brasil2006, orthogonal = TRUE)
summary(testeh3.5, standardized = TRUE, fit.measures = TRUE)
fitmeasures(testeh3.5, c("chisq", "df", "pvalue", "cfi","tli", "rmsea","SRMR"))
```

#partido#

```{r}
table(moreno_clivagem_brasil2006$E179WVS)
```

```{r}
complete3.1 <- function(...) {
  study <- moreno_clivagem_brasil2006 %>%
    select(...)
  
  return(study[complete.cases(study),])
}

morenocomplete3.1 <- complete3.1(E179WVS,MR1)
```

```{r}
brasil2006.E179WVS.4 <- morenocomplete3.1[morenocomplete3.1$E179WVS == 4,]
```

```{r}
mean(brasil2006.E179WVS.4$MR1)
```

```{r}
brasil2006.E179WVS.76001 <- morenocomplete3.1[morenocomplete3.1$E179WVS == 76001,]
```

```{r}
mean(brasil2006.E179WVS.76001$MR1)
```

```{r}
brasil2006.E179WVS.76002 <- morenocomplete3.1[morenocomplete3.1$E179WVS == 76002,]
```

```{r}
mean(brasil2006.E179WVS.76002$MR1)
```

```{r}
brasil2006.E179WVS.76003 <- morenocomplete3.1[morenocomplete3.1$E179WVS == 76003,]
```

```{r}
mean(brasil2006.E179WVS.76003$MR1)
```

```{r}
brasil2006.E179WVS.76006 <- morenocomplete3.1[morenocomplete3.1$E179WVS == 76006,]
```

```{r}
mean(brasil2006.E179WVS.76006$MR1)
```

```{r}
y3.1.1 <- c(0.1923463,0.03401325,-0.05292089,0.06427561,-0.01568522)
x3.1.1 <- c("1.PMDB","2.PT","3.PSDB","6.PFL","99.Nenhum")
graf3.1.1 <- data.frame(x3.1.1,y3.1.1)
```

```{r}
ggplot(graf3.1.1, aes(y = y3.1.1, x = x3.1.1)) +
  geom_bar(stat = "identity", fill = gray(.3)) +
  theme_classic(base_size = 18) +
  scale_y_continuous(limits = c(-0.5,0.3)) +
  ggtitle("Nível de fundamentalismo por partido (2006)") +
  xlab("Partido") + 
  ylab("Fundamentalista (factor.score)") 
```

#autoposicionamento#

```{r}
complete3.2 <- function(...) {
  study <- moreno_clivagem_brasil2006 %>%
    select(...)
  
  return(study[complete.cases(study),])
}

morenocomplete3.2 <- complete3.2(E033,MR1)
```

```{r}
morenocomplete3.2$E033 <- as.factor(morenocomplete3.2$E033)
levels(morenocomplete3.2$E033)
levels(morenocomplete3.2$E033) <- c(1,1,1,2,2,2,2,3,3,3)
```

```{r}
brasil2006.E033.1 <- morenocomplete3.2[morenocomplete3.2$E033 == 1,]
```

```{r}
mean(brasil2006.E033.1$MR1)
```

```{r}
brasil2006.E033.2 <- morenocomplete3.2[morenocomplete3.2$E033 == 2,]
```

```{r}
mean(brasil2006.E033.2$MR1)
```

```{r}
brasil2006.E033.3 <- morenocomplete3.2[morenocomplete3.2$E033 == 3,]
```

```{r}
mean(brasil2006.E033.3$MR1)
```


```{r}
y3.2 <- c(-0.1972481,-0.01812486,0.1717497)
x3.2 <- c("1.Esquerda","2.Centro","3.Direita")
graf3.2 <- data.frame(x3.2,y3.2)
```

```{r}
ggplot(graf3.2, aes(y = y3.2, x = x3.2)) +
  geom_bar(stat = "identity", fill = gray(.3)) +
  theme_classic(base_size = 18) +
  scale_y_continuous(limits = c(-0.4,0.2)) +
  ggtitle("Nível de fundamentalismo por 
autoposicionamento ideológico (2006)") +
  xlab("Autoposicionamento Ideológico") + 
  ylab("Fundamentalista (factor.score)") 
```

#religiao#

```{r}
table(moreno_clivagem_brasil2006$F025old)
```

```{r}
complete1.4 <- function(...) {
  study <- moreno_clivagem_brasil2006 %>%
    select(...)
  
  return(study[complete.cases(study),])
}

morenocomplete1.4 <- complete1.4(F025old,MR1)
```

```{r}
brasil2006.F025old.0 <- morenocomplete1.4[morenocomplete1.4$F025old == 0,]
```

```{r}
mean(brasil2006.F025old.0$MR1)
```

```{r}
brasil2006.F025old.25 <- morenocomplete1.4[morenocomplete1.4$F025old == 25,]
```

```{r}
mean(brasil2006.F025old.25$MR1)
```

```{r}
brasil2006.F025old.64 <- morenocomplete1.4[morenocomplete1.4$F025old == 64,]
```

```{r}
mean(brasil2006.F025old.64$MR1)
```

```{r}
y1.4 <- c(-0.6009498,0.3707841,0.02463491)
x1.4 <- c("1.Sem Rel","2.Evangelico","3.Catolico")
graf1.4 <- data.frame(x1.4,y1.4)
```

```{r}
ggplot(graf1.4, aes(y = y1.4, x = x1.4)) +
  geom_bar(stat = "identity", fill = gray(.3)) +
  theme_classic(base_size = 18) +
  scale_y_continuous(limits = c(-1.2,0.4)) +
  ggtitle("Nível de fundamentalismo por 
religião (2006)") +
  xlab("Religião") + 
  ylab("Fundamentalista (factor.score)") 
```

#2 fatores 2014#

```{r}
library(haven)
moreno_clivagem_brasil2014 <- read_sav("moreno_clivagem_brasil2014.sav")
```

```{r}
pf4.1.2<- fa(moreno_clivagem_brasil2014[,26:40],nfactors = 2, rotate = "varimax")

summary(pf4.1.2)

View(pf4.1.2)

print(pf4.1.2$loadings,cutoff = 0.4)
```


```{r}
h4.1.2 <- 'religiao =~ F034 + F063
cultura =~ F118 + F121'
```

```{r}
testeh4.1.2 <- sem(h4.1.2, data = moreno_clivagem_brasil2014, orthogonal = TRUE)
fitmeasures(testeh4.1.2, c("chisq", "df", "pvalue", "cfi","tli", "rmsea","SRMR"))
```

#1 fator 2014#

```{r}
pf4.1.3<- fa(moreno_clivagem_brasil2014[,26:40],nfactors = 1, rotate = "varimax")

summary(pf4.1.3)

print(pf4.1.3$loadings,cutoff = 0.001)
```


```{r}
h4.1.3 <- 'fundamentalista =~ F028 + F120'
```

```{r}
testeh4.1.3 <- sem(h4.1.3, data = moreno_clivagem_brasil2014, orthogonal = TRUE)
fitmeasures(testeh4.1.3, c("chisq", "df", "pvalue", "cfi","tli", "rmsea","SRMR"))
```

#criando factor.score 2014#

```{r}
moreno_clivagem_brasil2014$MR1 = NULL
moreno_clivagem_brasil2014$MR2 = NULL
```


```{r}
scores4.1 <- factor.scores(moreno_clivagem_brasil2014[,26:40],pf4.1.3)

scores4.1 <- scores4.1$scores

moreno_clivagem_brasil2014 <- cbind(moreno_clivagem_brasil2014,scores4.1)
```

Regressões

```{r}
complete4.5 <- function(...) {
  study <- moreno_clivagem_brasil2014 %>%
    select(...)
  
  return(study[complete.cases(study),])
}

morenocomplete4.5 <- complete4.5(X001,X003,X025R,X028,X047_WVS,X049,E023,X051,Y001,MR1)
```

```{r}
h4.5 <- 'MR1 ~ X001+X003+X025R+X028+X047_WVS+X049+X051+Y001+E023'
```

```{r}
testeh4.5 <- sem(h4.5, data = moreno_clivagem_brasil2014, orthogonal = TRUE)
summary(testeh4.5, standardized = TRUE, fit.measures = TRUE)
fitmeasures(testeh4.5, c("chisq", "df", "pvalue", "cfi","tli", "rmsea","SRMR"))
```

#partidos#

```{r}
table(moreno_clivagem_brasil2014$E179WVS)
```

```{r}
complete4.1 <- function(...) {
  study <- moreno_clivagem_brasil2014 %>%
    select(...)
  
  return(study[complete.cases(study),])
}

morenocomplete4.1 <- complete4.1(E179WVS,MR1)
```

```{r}
brasil2014.E179WVS.4 <- morenocomplete4.1[morenocomplete4.1$E179WVS == 4,]
```

```{r}
mean(brasil2014.E179WVS.4$MR1)
```

```{r}
brasil2014.E179WVS.76001 <- morenocomplete4.1[morenocomplete4.1$E179WVS == 76001,]
```

```{r}
mean(brasil2014.E179WVS.76001$MR1)
```

```{r}
brasil2014.E179WVS.76002 <- morenocomplete4.1[morenocomplete4.1$E179WVS == 76002,]
```

```{r}
mean(brasil2014.E179WVS.76002$MR1)
```

```{r}
brasil2014.E179WVS.76003 <- morenocomplete4.1[morenocomplete4.1$E179WVS == 76003,]
```

```{r}
mean(brasil2014.E179WVS.76003$MR1)
```

```{r}
brasil2014.E179WVS.76006 <- morenocomplete4.1[morenocomplete4.1$E179WVS == 76006,]
```

```{r}
mean(brasil2014.E179WVS.76006$MR1)
```

```{r}
y4.1.1 <- c(0.1385478,0.01721287,-0.09117595,-0.04558179)
x4.1.1 <- c("1.PMDB","2.PT","3.PSDB","99.Nenhum")
graf4.1.1 <- data.frame(x4.1.1,y4.1.1)
```

```{r}
ggplot(graf4.1.1, aes(y = y4.1.1, x = x4.1.1)) +
  geom_bar(stat = "identity", fill = gray(.3)) +
  theme_classic(base_size = 18) +
  scale_y_continuous(limits = c(-0.5,0.3)) +
  ggtitle("Nível de fundamentalismo por partido (2014)") +
  xlab("Partido") + 
  ylab("Fundamentalista (factor.score)") 
```

#autoposicionamento#

```{r}
complete4.2 <- function(...) {
  study <- moreno_clivagem_brasil2014 %>%
    select(...)
  
  return(study[complete.cases(study),])
}

morenocomplete4.2 <- complete4.2(E033,MR1)
```

```{r}
morenocomplete4.2$E033 <- as.factor(morenocomplete4.2$E033)
levels(morenocomplete4.2$E033)
levels(morenocomplete4.2$E033) <- c(1,1,1,2,2,2,2,3,3,3)
```

```{r}
brasil2014.E033.1 <- morenocomplete4.2[morenocomplete4.2$E033 == 1,]
```

```{r}
mean(brasil2014.E033.1$MR1)
```

```{r}
brasil2014.E033.2 <- morenocomplete4.2[morenocomplete4.2$E033 == 2,]
```

```{r}
mean(brasil2014.E033.2$MR1)
```

```{r}
brasil2014.E033.3 <- morenocomplete4.2[morenocomplete4.2$E033 == 3,]
```

```{r}
mean(brasil2014.E033.3$MR1)
```


```{r}
y4.2 <- c(-0.1387603,-0.01626974,0.1318684)
x4.2 <- c("1.Esquerda","2.Centro","3.Direita")
graf4.2 <- data.frame(x4.2,y4.2)
```

```{r}
ggplot(graf4.2, aes(y = y4.2, x = x4.2)) +
  geom_bar(stat = "identity", fill = gray(.3)) +
  theme_classic(base_size = 18) +
  scale_y_continuous(limits = c(-0.4,0.2)) +
  ggtitle("Nível de fundamentalismo por 
autoposicionamento ideológico (2014)") +
  xlab("Autoposicionamento Ideológico") + 
  ylab("Fundamentalista (factor.score)") 
```



#2 fatores 2018#

```{r}
library(haven)
moreno_clivagem_brasil2018 <- read_sav("moreno_clivagem_brasil2018.sav")
```


```{r}
pf5.1.2<- fa(moreno_clivagem_brasil2018[,26:42],nfactors = 2, rotate = "varimax")

summary(pf5.1.2)

View(pf5.1.2)

print(pf5.1.2$loadings,cutoff = 0.4)
```

```{r}
h5.1.2 <- 'fundamentalista =~ F028 + F034 + F063 + F120
cultura =~ F118 + F121'
```

```{r}
testeh5.1.2 <- sem(h5.1.2, data = moreno_clivagem_brasil2018, orthogonal = TRUE)
fitmeasures(testeh5.1.2, c("chisq", "df", "pvalue", "cfi","tli", "rmsea","SRMR"))
```

#1 fator 2018#

```{r}
pf5.1.3<- fa(moreno_clivagem_brasil2018[,26:42],nfactors = 1, rotate = "varimax")

summary(pf5.1.3)

print(pf5.1.3$loadings,cutoff = 0.001)
```


```{r}
h5.1.3 <- 'fundamentalista =~ F028 + F034 + F063 + F118 + F120'
```

```{r}
testeh5.1.3 <- sem(h5.1.3, data = moreno_clivagem_brasil2014, orthogonal = TRUE)
fitmeasures(testeh5.1.3, c("chisq", "df", "pvalue", "cfi","tli", "rmsea","SRMR"))
```

#criando factor.score 2018#

```{r}
moreno_clivagem_brasil2018$MR1 = NULL
moreno_clivagem_brasil2018$MR2 = NULL
```


```{r}
scores5.1 <- factor.scores(moreno_clivagem_brasil2018[,26:42],pf5.1.3)

scores5.1 <- scores5.1$scores

moreno_clivagem_brasil2018 <- cbind(moreno_clivagem_brasil2018,scores5.1)
```

Regressões

```{r}
complete5.5 <- function(...) {
  study <- moreno_clivagem_brasil2018 %>%
    select(...)
  
  return(study[complete.cases(study),])
}

morenocomplete5.5 <- complete5.5(X001,X003,X025R,X028,X047_WVS,X049,E023,X051,Y001,MR1)
```

```{r}
h5.5 <- 'MR1 ~ X001+X003+X025R+X028+X047_WVS+X049+X051+Y001+E023'
```

```{r}
testeh5.5 <- sem(h5.5, data = moreno_clivagem_brasil2018, orthogonal = TRUE)
summary(testeh5.5, standardized = TRUE, fit.measures = TRUE)
fitmeasures(testeh5.5, c("chisq", "df", "pvalue", "cfi","tli", "rmsea","SRMR"))
```

#partido#

```{r}
table(moreno_clivagem_brasil2018$E179WVS)
```

```{r}
complete5.1 <- function(...) {
  study <- moreno_clivagem_brasil2018 %>%
    select(...)
  
  return(study[complete.cases(study),])
}

morenocomplete5.1 <- complete5.1(E179WVS,MR1)
```

```{r}
brasil2018.E179WVS.5 <- morenocomplete5.1[morenocomplete5.1$E179WVS == 5,]
```

```{r}
mean(brasil2018.E179WVS.5$MR1)
```


```{r}
brasil2018.E179WVS.76002 <- morenocomplete5.1[morenocomplete5.1$E179WVS == 76002,]
```

```{r}
mean(brasil2018.E179WVS.76002$MR1)
```

```{r}
brasil2018.E179WVS.76003 <- morenocomplete5.1[morenocomplete5.1$E179WVS == 76003,]
```

```{r}
mean(brasil2018.E179WVS.76003$MR1)
```

```{r}
y5.1.1 <- c(-0.005563692,0.1694444,-0.2733211)
x5.1.1 <- c("2.PT","3.PSDB","98.Outros")
graf5.1.1 <- data.frame(x5.1.1,y5.1.1)
```

```{r}
ggplot(graf5.1.1, aes(y = y5.1.1, x = x5.1.1)) +
  geom_bar(stat = "identity", fill = gray(.3)) +
  theme_classic(base_size = 18) +
  scale_y_continuous(limits = c(-0.5,0.3)) +
  ggtitle("Nível de fundamentalismo por partido (2018)") +
  xlab("Partido") + 
  ylab("Fundamentalista (factor.score)") 
```

#trabalho#

```{r}
table(moreno_clivagem_brasil2018$X036E)
```

```{r}
complete5.3 <- function(...) {
  study <- moreno_clivagem_brasil2018 %>%
    select(...)
  
  return(study[complete.cases(study),])
}

morenocomplete5.3 <- complete5.3(X036E,MR1)
```

```{r}
brasil2018.X036E.0 <- morenocomplete5.3[morenocomplete5.3$X036E == 0,]
```

```{r}
mean(brasil2018.X036E.0$MR1)
```

```{r}
brasil2018.X036E.1 <- morenocomplete5.3[morenocomplete5.3$X036E == 1,]
```

```{r}
mean(brasil2018.X036E.1$MR1)
```

```{r}
brasil2018.X036E.2 <- morenocomplete5.3[morenocomplete5.3$X036E == 2,]
```

```{r}
mean(brasil2018.X036E.2$MR1)
```

```{r}
brasil2018.X036E.3 <- morenocomplete5.3[morenocomplete5.3$X036E == 3,]
```

```{r}
mean(brasil2018.X036E.3$MR1)
```
```{r}
brasil2018.X036E.4 <- morenocomplete5.3[morenocomplete5.3$X036E == 4,]
```

```{r}
mean(brasil2018.X036E.4$MR1)
```

```{r}
brasil2018.X036E.5 <- morenocomplete5.3[morenocomplete5.3$X036E == 5,]
```

```{r}
mean(brasil2018.X036E.5$MR1)
```

```{r}
brasil2018.X036E.6 <- morenocomplete5.3[morenocomplete5.3$X036E == 6,]
```

```{r}
mean(brasil2018.X036E.6$MR1)
```

```{r}
brasil2018.X036E.7 <- morenocomplete5.3[morenocomplete5.3$X036E == 7,]
```

```{r}
mean(brasil2018.X036E.7$MR1)
```

```{r}
brasil2018.X036E.8 <- morenocomplete5.3[morenocomplete5.3$X036E == 8,]
```

```{r}
mean(brasil2018.X036E.8$MR1)
```

```{r}
brasil2018.X036E.9 <- morenocomplete5.3[morenocomplete5.3$X036E == 9,]
```

```{r}
mean(brasil2018.X036E.9$MR1)
```

```{r}
brasil2018.X036E.10 <- morenocomplete5.3[morenocomplete5.3$X036E == 10,]
```

```{r}
mean(brasil2018.X036E.10$MR1)
```

```{r}
y5.3 <- c(0.0009856193,-0.2732692,-0.08185384,-0.07666758,-0.01011711,-0.07485658,
          0.0352479,0.1353012,0.1847684,0.3028295,-0.1325546)
x5.3 <- c("0.Never job","1.Prof. Tec", "2.H Adm","3.Clerical","4.Sales",
          "5.Service","6.Sk. Wor","7.Ssk. Wor","8.Usk Wor","9.Farm W","91.Farm O")
graf5.3 <- data.frame(x5.3,y5.3)
```

```{r}
ggplot(graf5.3, aes(y = y5.3, x = x5.3)) +
  geom_bar(stat = "identity", fill = gray(.3)) +
  theme_classic(base_size = 18) +
  scale_y_continuous(limits = c(-0.3,0.4)) +
  ggtitle("Nível de fundamentalismo por trabalho (2018)") +
  xlab("Trabalho") + 
  ylab("Fundamentalista (factor.score)") 
```

#autoposicionamento#

```{r}
complete5.2 <- function(...) {
  study <- moreno_clivagem_brasil2018 %>%
    select(...)
  
  return(study[complete.cases(study),])
}

morenocomplete5.2 <- complete5.2(E033,MR1)
```

```{r}
morenocomplete5.2$E033 <- as.factor(morenocomplete5.2$E033)
levels(morenocomplete5.2$E033)
levels(morenocomplete5.2$E033) <- c(1,1,1,2,2,2,2,3,3,3)
```

```{r}
brasil2018.E033.1 <- morenocomplete5.2[morenocomplete5.2$E033 == 1,]
```

```{r}
mean(brasil2018.E033.1$MR1)
```

```{r}
brasil2018.E033.2 <- morenocomplete5.2[morenocomplete5.2$E033 == 2,]
```

```{r}
mean(brasil2018.E033.2$MR1)
```

```{r}
brasil2018.E033.3 <- morenocomplete5.2[morenocomplete5.2$E033 == 3,]
```

```{r}
mean(brasil2018.E033.3$MR1)
```


```{r}
y5.2 <- c(-0.206149,-0.05406837,0.1476336)
x5.2 <- c("1.Esquerda","2.Centro","3.Direita")
graf5.2 <- data.frame(x5.2,y5.2)
```

```{r}
ggplot(graf5.2, aes(y = y5.2, x = x5.2)) +
  geom_bar(stat = "identity", fill = gray(.3)) +
  theme_classic(base_size = 18) +
  scale_y_continuous(limits = c(-0.4,0.2)) +
  ggtitle("Nível de fundamentalismo por 
autoposicionamento ideológico (2018)") +
  xlab("Autoposicionamento Ideológico") + 
  ylab("Fundamentalista (factor.score)") 
```

# histogramas
```{r}
df1 <-data.frame(pf1.1.3[["scores"]])
df2 <- data.frame(pf2.1.3[["scores"]])
df2$MR1 <- df2$MR1*-1
df3 <- data.frame(pf3.1.3[["scores"]])
df4 <- data.frame(pf4.1.3[["scores"]])
df5 <- data.frame(pf5.1.3[["scores"]])

hist(df1$MR1, main="1991",xlab="Fundamentalismo",ylab="", col="darkmagenta",breaks=80)
hist(df2$MR1, main="1997",xlab="Fundamentalismo",ylab="", col="darkmagenta",breaks=80)
hist(df3$MR1, main="2006",xlab="Fundamentalismo",ylab="", col="darkmagenta",breaks=80)
hist(df4$MR1, main="2014",xlab="Fundamentalismo",ylab="", col="darkmagenta",breaks=80)
hist(df5$MR1, main="2018",xlab="Fundamentalismo",ylab="", col="darkmagenta",breaks=80)
```


# tudo junto fatorais
```{r}
print(pf1.1.3$loadings,cutoff = 0.001)
print(pf2.1.3$loadings,cutoff = 0.001)
print(pf3.1.3$loadings,cutoff = 0.001)
print(pf4.1.3$loadings,cutoff = 0.001)
print(pf5.1.3$loadings,cutoff = 0.001)
```

# tabelas tudo junto
 veja arquivo mais tabelas

